Config:
  hfst:
    Gen: ../../generator-gt-norm.hfstol
    Morph: ../../analyser-gt-norm.hfstol
  xerox:
    Gen: ../../generator-gt-norm.xfst
    Morph: ../../analyser-gt-norm.xfst
    App: lookup

Tests:



# todo:
# Proofread the gold standard (below)
# Then: run analyser, then correct.


  Noun - mieʼr: # Noun 82 'eng /est meri/fin' - full paradigm
     mieʼr+N+Sg+Nom: [mieʼr, mier]
     mieʼr+N+Sg+Gen: [mieʼr, mier]
     mieʼr+N+Sg+Par: mīerda
     mieʼr+N+Sg+Dat: [mieʼrrõn, mierrõn]
     mieʼr+N+Sg+Ins: [mieʼrkõks, mierkõks]
     mieʼr+N+Sg+Ill: [mieʼrrõ, mierrõ]
     mieʼr+N+Sg+Ela: [mieʼrstõ, mierstõ]
     mieʼr+N+Pl+Nom: mierūd
     mieʼr+N+Pl+Gen: mierūd
     mieʼr+N+Pl+Par: mierīdi
     mieʼr+N+Pl+Dat: mierūdõn
     mieʼr+N+Pl+Ins: mierūdõks
     mieʼr+N+Pl+Ill: mierīž
     mieʼr+N+Pl+Ela: [mieʼršti, mieršti]

